臺灣臺中地方法院刑事裁定
111年度聲字第1570號
聲  請  人  臺灣臺中地方檢察署檢察官
受  刑  人  龍竣硯



上列聲請人因受刑人數罪併罰有二裁判以上，聲請定其應執行之
刑（111年度執聲字第1140號），本院裁定如下：
    主    文
龍竣硯犯如附表所示各罪所處之刑，應執行有期徒刑參年陸月。
    理    由
一、聲請意旨略以：受刑人龍竣硯犯數罪，先後經判決確定如附
    表，應依刑法第53條、第51條第5款，定應執行之刑，爰依
    刑事訴訟法第477條第1項之規定聲請裁定等語。
二、按裁判確定前犯數罪者，併合處罰之。數罪併罰，有二裁判
    以上，分別宣告多數有期徒刑者，於各刑中之最長期以上，
    各刑合併之刑期以下，定其刑期，但不得逾30年，刑法第50
    條、第53條、第51條第5款分別定有明文。又刑事訴訟法第3
    70條第2項、第3項，已針對第二審上訴案件之定應執行之刑
    ，明定有不利益變更禁止原則之適用；而分屬不同案件之數
    罪併罰，倘一裁判宣告數罪之刑，曾經定其執行刑，再與其
    他裁判宣告之刑定其執行刑時，在法理上亦應同受此原則之
    拘束。故另定之執行刑，其裁量所定之刑期，自不得重於前
    定之執行刑加計後裁判宣告之刑之總和，否則即屬違背法令
    ，此為本院最近之統一見解（最高法院104年度台非字第127
    號判決意旨參照）。
三、查受刑人龍竣硯分別於：㈠民國108年9月22日因犯加重詐欺
    取財案件，經本院以108年度金訴字第11號、109年度原金訴
    字第6號判決判處有期徒刑1年5月、1年1月、1年3月，應執
    行有期徒刑1年8月確定（如附表編號1、2、3所示）；㈡108
    年9月26日至同月27日間，犯加重詐欺取財案件，經本院以1
    10 年度原金訴字第22號判決判處有期徒刑1年2月確定（如
    附表編號4所示）；㈢108年9月28日因犯加重詐欺取財案件，
    經臺灣彰化地方法院以109年度原訴字第4號判決判處有期徒
    刑1年3月（共3罪）、1年1月，應執行有期徒刑1年10月確定
    （如附表編號5、6所示）；㈣108年9月28日，犯加重詐欺取
    財案件，經臺灣新竹地方法院以109年度原訴字第26號判決
    判處有期徒刑1年、1年1月，應執行有期徒刑1年2月確定（
    如附表編號7、8所示）；前開㈠至㈣案，復經臺灣新竹地方法
    院以110年度聲字第1584號裁定應執行有期徒刑3年4月確定
    ；㈤108年9月26日，犯加重詐欺取財案件，經本院以109年度
    原金訴字第23號判決判處有期徒刑1年3月確定（如附表編號
    9所示），有上開判決書、裁定及臺灣高等法院被告前案紀
    錄表各1 份在卷可稽。茲檢察官聲請定其應執行之刑，經核
    與法律規定相符。
四、次按數罪併罰之定應執行之刑，係出於刑罰經濟與責罰相當
    之考量，並非予以犯罪行為人或受刑人不當之利益，為一種
    特別的量刑過程，相較於刑法第57條所定科刑時應審酌之事
    項係對一般犯罪行為之裁量，定應執行刑之宣告，乃對犯罪
    行為人本身及所犯各罪之總檢視，除應考量行為人所犯數罪
    反應出之人格特性，並應權衡審酌行為人之責任與整體刑法
    目的，包含各別刑罰規範之目的、輕重罪間體系之平衡、整
    體犯罪非難評價、各行為彼此間之偶發性、與被告前科之關
    聯性、各行為所侵害法益之專屬性或同一性、數罪對法益侵
    害之加重效應、罪數所反映之被告人格特性與犯罪傾向、社
    會對特定犯罪例如一再殺人或販毒行為處罰之期待等因素，
    在量刑權之法律拘束性原則下，依刑法第51條第5 款之規定
    ，採限制加重原則，以宣告各刑中之最長期為下限，各刑合
    併之刑期為上限，但最長不得逾30年，資為量刑自由裁量權
    之外部界限，並應受法秩序理念規範之比例原則、平等原則
    、責罰相當原則、重複評價禁止原則等自由裁量權之內部抽
    象價值要求界限之支配，使以輕重得宜，罰當其責，俾符合
    法律授與裁量權之目的，以區別數罪併罰與單純數罪之不同
    ，兼顧刑罰衡平原則（最高法院96年度台上字第7583號、10
    0年度台上字第21號判決意旨參照）。再者，法院於酌定執
    行刑時，不得違反刑法第51條之規定，並應體察法律規範之
    目的，謹守法律內部性界限，以達刑罰經濟及恤刑之目的。
    法院依刑法第51條第5 款定執行刑者，宜注意刑罰邊際效應
    隨刑期而遞減及行為人所生痛苦程度隨刑期而遞增之情形，
    並考量行為人復歸社會之可能性，妥適定執行刑。執行刑之
    酌定，並宜綜合考量行為人之人格及各罪間之關係；審酌各
    罪間之關係時，宜綜合考量數罪侵害法益之異同、對侵害法
    益之加重效應及時間、空間之密接程度，各罪間之獨立程度
    較高者，法院宜酌定較高之執行刑，但仍宜注意維持輕重罪
    間刑罰體系之平衡。
五、本院審酌受刑人所犯如附表所示各罪均為加重詐欺取財罪，
    係其參與同一詐欺集團，於108年9月22日至同年月28日之短
    期間內所為，犯罪類型、罪質、行為態樣、手段、動機均相
    同，併合處罰時其責任非難重複之程度相對較高，且所侵犯
    者均非具有不可替代性、不可回復性之個人財產法益，施以
    刑罰之邊際效應將有所遞減，而應予以適度斟酌減輕，兼衡
    以對受刑人施以矯正之必要性及定應執行刑之限制加重原則
    ，暨前述各罪定應執行刑之外部界限（各宣告刑中刑期最長
    之有期徒刑1年5月以上，各刑合併之刑期即有期徒刑13年1
    月以下）及不利益變更禁止（編號1至8所示之罪經定應執行
    有期徒刑3年4月，加計編號9之宣告刑1年3月，總和為有期
    徒刑4年7月）等內部界限等一切情狀；復參酌受刑人對本件
    定應執行刑之表示「無意見」等情，有受刑人對本件定應執
    行刑之陳述意見表1 紙在卷可憑（見本院卷第37頁），爰依
    法定其應執行之刑如主文所示。
六、爰依刑事訴訟法第477條第1項，刑法第53條、第51條第5款
    ，裁定如主文。
中　　華　　民　　國　　111 　年　　5 　　月　　31　　日
                  刑事第八庭  法  官  江文玉
上正本證明與原本無異。
如不服本裁定，應於送達後五日內，向本院提出抗告狀。
                              書記官  黃珮華
中　　華　　民　　國　　111 　年　　5 　　月　　31　　日
附表：受刑人龍竣硯定應執行刑案件一覽表
    編號         1        2        3     罪名  加重詐欺 加重詐欺 加重詐欺     宣告刑  有期徒刑1年5月 有期徒刑1年1月 有期徒刑1年3月     犯罪日期  108年9月22日 108年9月22日 108年9月22日 偵查（自訴）機關年度案號  臺灣臺中地方檢察署108年度偵字第29952、30867號、109年度偵字第1766 號 臺灣臺中地方檢察署108年度偵字第29952、30867號、109年度偵字第1766 號 臺灣臺中地方檢察署108年度偵字第29952、30867號、109年度偵字第1766 號 最後事實審 法    院 臺灣臺中地方法院 臺灣臺中地方法院 臺灣臺中地方法院  案    號 108年度金訴字第11號、109年度原金訴字第6號 108年度金訴字第11號、109年度原金訴字第6號 108年度金訴字第11號、109年度原金訴字第6號  判決日期 109年6 月4日 109年6 月4日 109年6月4日 確定判決 法    院 臺灣臺中地方法院 臺灣臺中地方法院 臺灣臺中地方法院  案    號 108年度金訴字第11號、109年度原金訴字第6號 108年度金訴字第11號、109年度原金訴字第6號 108年度金訴字第11號、109年度原金訴字第6號  確定日期 109年7月21日 109年7月21日 109年7月21日 是否得易科罰金或易服社會勞動  不得聲請易科罰金不得聲請社會勞動 不得聲請易科罰金不得聲請社會勞動 不得聲請易科罰金不得聲請社會勞動     備註  1.臺中地檢署109年度執字第11525號 2.編號1至8，經臺灣新竹地方法院以110年度聲字第1584號裁定應執行有期徒刑3年4月   
    編號         4        5        6     罪名  加重詐欺 加重詐欺 加重詐欺     宣告刑  有期徒刑1年2月 有期徒刑1年3月（共3罪） 有期徒刑1年1月     犯罪日期  108年9月26日至同月27日 108年9月28 日 108年9月28 日 偵查（自訴）機關年度案號  臺灣臺中地方檢察署109年度偵字第9636號 臺灣彰化地方檢察署108年度偵字第11082、11805、11494、11927、12188、12972號 臺灣彰化地方檢察署108年度偵字第11082、11805、11494、11927、12188、12972號 最後事實審 法    院 臺灣臺中地方法院 臺灣彰化地方法院 臺灣彰化地方法院  案    號 109年度原金訴字第22號 109年度原訴字第4號 109年度原訴字第4號  判決日期 109年9 月18日 110年2月1日 110年2月1日 確定判決 法    院 臺灣臺中地方法院 臺灣彰化地方法院 臺灣彰化地方法院  案    號 109年度原金訴字第22號 109年度原訴字第4號 109年度原訴字第4號  確定日期 110年1月4日 110年3月10 日 110年3月10 日 是否得易科罰金或易服社會勞動  不得聲請易科罰金不得聲請社會勞動 不得聲請易科罰金不得聲請社會勞動 不得聲請易科罰金不得聲請社會勞動     備註  臺中地檢署109年度執字第1632號 彰化地檢署110 年度執字第1629號    編號1至8，經臺灣新竹地方法院以110年度聲字第1584號裁定應執行有期徒刑3年4月   
    編號         7        8        9     罪名  加重詐欺 加重詐欺 加重詐欺     宣告刑  有期徒刑1年 有期徒刑1年1月 有期徒刑1年3 月     犯罪日期  108年9月23日 （聲請書誤載為108年9月28日應予更正） 108年9月28日 108 年9月26日 偵查（自訴）機關年度案號  臺灣新竹地方檢察署109年度偵字第3175號 臺灣新竹地方檢察署109年度偵字第3175號 臺灣臺中地方檢察署109年度偵字第5289號 最後事實審 法    院 臺灣新竹地方法院 臺灣新竹地方法院 臺灣臺中地方法院  案    號 109年度原訴字第26號 109年度原訴字第26號 109年度金訴字第23號  判決日期 110年6月25日 110年6月25日 111年1月26日 確定判決 法    院 臺灣新竹地方法院 臺灣新竹地方法院 臺灣臺中地方法院  案    號 109年度原訴字第26號 109年度原訴字第26號 109年度金訴字第23號  確定日期 110年7月30日 110年7月30日 111年3月8日 是否得易科罰金或易服社會勞動  不得聲請易科罰金不得聲請社會勞動 不得聲請易科罰金不得聲請社會勞動 不得聲請易科罰金不得聲請社會勞動     備註  1.臺中地檢署109年度執字第11525號 2.編號1至8，經臺灣新竹地方法院以110年度聲字第1584裁定應執行有期徒刑3年4月  臺中地檢署111 年度執字第4526號